臺灣高雄地方法院刑事判決
111年度訴字第419號
公  訴  人  臺灣高雄地方檢察署檢察官
被      告  林隆山


上列被告因傷害案件，經檢察官提起公訴（111年度偵字第7048
號），因被告於準備程序進行中，就被訴事實為有罪之陳述，經
受命法官告知簡式審判程序之旨，並聽取被告與公訴人之意見後
，由本院合議庭裁定由受命法官獨任依簡式審判程序審理，判決
如下：
    主  文
林隆山犯傷害罪，處拘役貳拾日，如易科罰金，以新臺幣壹仟元
折算壹日。
    事  實
一、林隆山與石智遠為鄰居關係，雙方於民國111年1月19日11時
    28分許，在高雄市○○區○○○○00巷0號前發生爭執，因石智遠
    左手持不明物品向林隆山之身體靠近，林隆山遂基於傷害之
    犯意，雙手掐住石智遠之脖子並將之往後推開，致石智遠受
    有前頸部及前胸部挫傷之傷害。
二、案經石智遠訴由高雄市政府警察局苓雅分局報告臺灣高雄地
    方檢察署檢察官偵查後起訴。 
    理  由
一、本件被告林隆山所犯係死刑、無期徒刑、最輕本刑為3年以
    上有期徒刑以外之罪，其於準備程序進行中就被訴事實為有
    罪之陳述，經受命法官告知簡式審判程序之旨，並聽取當事
    人之意見後，本院合議庭認無不得或不宜改依簡式審判程序
    進行之情形，爰依刑事訴訟法第273條之1第1項規定，裁定
    由受命法官獨任進行簡式審判程序。又本件所引屬於審判外
    陳述之傳聞證據，依同法第273條之2規定，不受第159條第1
    項關於傳聞法則規定之限制，依法有證據能力，合先敘明。
二、上開犯罪事實，業據被告於本院坦承不諱【見本院111年度
    訴字第419號卷（下稱本院卷）第23、26頁】，核與證人即
    告訴人石智遠於警詢之證述相符【見高雄市政府警察局苓雅
    分局高市警苓分偵字第11170324900號卷（下稱警卷）第9-1
    1頁】，並有天主教聖功醫療財團法人聖功醫院診斷證明書
    及監視器擷取畫面在卷可稽（見警卷第19-22頁），足認被
    告前揭任意性自白與事實相符，並有證據補強，堪予採信。
    從而，本案事證明確，被告上開犯行，洵堪認定，應依法論
    科。
三、論罪科刑：
  ㈠核被告所為，係犯刑法第277條第1項之傷害罪。
  ㈡爰以行為人之責任為基礎，審酌被告為智識成熟之成年人，
    竟不思以理性方式解決問題，僅因與告訴人間之紛爭即以徒
    手傷害告訴人，致告訴人受有上開傷害，所為實有不該；惟
    念及被告於本院坦承犯行之犯後態度，兼衡其國中畢業之智
    識程度，現在販售小籠包，每月收入新臺幣27,000元之經濟
    狀況，需要扶養2名子女之生活情況（見本院卷第31頁）及
    身體健康狀況（因涉個人隱私，詳診斷證明書，見本院111
    年度審訴字第292號卷第67頁）、無受有期徒刑前科之素行
    （詳卷附臺灣高等法院被告前案紀錄表）、本案之犯案動機
    、手段及告訴人所受傷勢等一切情狀，量處如主文所示之刑
    ，並諭知易科罰金之折算標準如主文所示。
據上論斷，應依刑事訴訟法第273條之1第1項、第284條之1、第2
99條第1項前段，判決如主文。
本案經檢察官王清海提起公訴，檢察官郭麗娟到庭執行職務。
中　　華　　民　　國　　111 　年　　8 　　月　　18　　日
                  刑事第十庭    法　官  蔣文萱
以上正本證明與原本無異。
如不服本判決應於收受判決後20日內向本院提出上訴書狀，並應
敘述具體理由。其未敘述上訴理由者，應於上訴期間屆滿後20日
內向本院補提理由書(均須按他造當事人之人數附繕本)「切勿逕
送上級法院」。
中　　華　　民　　國　　111 　年　　8 　　月　　18　　日
                                書記官  廖佳玲
附錄本案論罪科刑法條：
《中華民國刑法第277條第1項》
傷害人之身體或健康者，處五年以下有期徒刑、拘役或五十萬元
以下罰金。